【裁判字號】    97,交聲,25
【裁判日期】    970215
【裁判案由】    違反道路交通管理處罰條例聲明異議
【裁判全文】
臺灣桃園地方法院交通事件裁定          97年度交聲字第25號
原處分機關  交通部公路總局新竹區監理所中壢監理站
異  議  人
即受處分人  甲○○
上列異議人因違反道路交通管理處罰條例案件，對於交通部公路
總局新竹區監理所中壢監理站民國97年1 月2 日以壢監裁字第裁
53-Z00000000號違反道路交通管理事件裁決書所為之處分（原舉
發案號：公警局交字第Z00000000 號），聲明異議，本院裁定如
下：
    主  文
異議駁回。
    理  由
一、原處分意旨略以：異議人即受處分人甲○○於民國96年9 月
    6 日13時9 分，駕駛車牌號碼4862-FR 號自用小客車行經國
    道1 號93.5公里處，因「利用匝道路肩超車」違反道路交通
    管理事件，經內政部警政署國道公路警察局第二警察隊楊梅
    分隊員警以公警局交字第Z00000000 號舉發通知單，逕行舉
    發，異議人不服上開舉發，於96年9 月17日向交通部公路總
    局新竹區監理所中壢監理站（下稱原處分機關）提出申訴後
    ，原處分機關經調查事實無訛，於96年10月16日依違反道路
    交通管理處罰條例第33條第1 項第9 款、第63條第1 項第1
    款及道路交通管理事件統一裁罰基準表之規定，填掣壢監裁
    字第53-Z00000000裁號裁決書，以相同事由裁處罰鍰新臺幣
    （下同）4,000 元，並記違規點數1 點等語。
二、異議意旨略以：伊駕車欲由匝道進入高速公路，因前車突然
    停止，伊恐撞擊前車，故將車轉向路邊，車頭因而壓到邊線
    。伊並無行駛路肩云云。
三、按高速公路及快速公路交通管制規則第9 條第1 項第2 款規
    定「汽車行駛高速公路，不得在路肩上行駛」。次按汽車行
    駛於高速公路，不遵使用限制、禁止、行車管制及管理事項
    之管制規則而未依規定使用路肩者，處汽車駕駛人新臺幣3
    千元以上6 千元以下罰鍰；又汽車駕駛人有上開行為時，除
    依原條款處罰鍰外，並記違規點數1 點，道路交通管理處罰
    條例第33條第1 項第9 款、第63條第1 項第1 款分別定有明
    文。
四、經查，異議人甲○○於上揭時、地駕駛汽車行駛高速公路，
    違規使用路肩一節，業據證人即舉發本案之員警劉錦文於本
    院審理時證述：96年9 月6 日下午1 時9 分許，伊與同事徐
    彥鑫在國道1 號公路93.4公里處執行勤務，伊見到異議人駕
    車向渠等方向駛來欲上匝道，異議人所駕車輛行駛在路肩約
    20 至30 公尺後，伊才攔下異議人以予舉發等語明確（見本
    院97年2 月4 日訊問筆錄）。證人劉錦文係於執行勤務中發
    覺異議人前開違規情事，其與異議人並無夙怨嫌隙，實無必
    要甘冒偽證重責而捏造前開情節誣陷異議人。況執勤警員本
    其維護交通秩序、安全職責所為之舉發，應受到合法、正確
    之推定，證人劉錦文既對異議人於前開時、地違規情節明確
    證述如前，自屬可信。異議人雖辯稱因閃避前車因而車頭超
    過道路邊線云云。然證人劉錦文於本院審理時證稱：異議人
    違規處之匝道寬約3.5 公尺，當時並無車輛併排行駛之情形
    。伊並未看到異議人所稱閃避前車之情形，伊看到異議人車
    輛時，異議人已行駛在路肩。當日匝道很擠，許多車輛違規
    行駛在路肩。在異議人車輛之前後，亦有其他違規行駛路肩
    之車輛遭伊舉發等語（見同上訊問筆錄）。蓋匝道均有行車
    車速限制，且行車時需與前車保持安全距離，況依證人劉錦
    文所述，當日匝道很擠，異議人之車速應屬緩慢，當可及時
    煞停，佐以當時匝道路寬3.5 公尺，苟異議人正常行駛於匝
    道上，其車輛距離邊線甚遠，實無可能僅因因應前車突然煞
    停即會壓及道路邊線，異議人前開所辯，顯為卸責之詞，要
    無可採。異議人確有前開違規情事，堪以認定。
五、原處分機關依道路交通管理處罰條例第33條第1 項第9 款、
    第63條第1 項第1 款、違反道路交通管理事件統一裁罰基準
    表等規定，裁處異議人罰鍰4,000 元，並記違規點數1 點，
    依法固屬有據。異議意旨指摘原處分不當，為無理由，應予
    駁回。
六、據上論斷，應依道路交通案件處理辦法第19條，裁定如主文
    。
中    華    民    國    97    年    2     月    15    日
                      交通法庭    法  官  何燕蓉
以上正本證明與原本無異。
如不服本裁定，應於裁定送達後5 日內向本院提出抗告狀。
                                  書記官  魏里安
中    華    民    國    97    年    2     月    15    日


司法院資訊處製作；財團法人民間司法改革基金會備份。
